【裁判字號】    95,易緝,30
【裁判日期】    950309
【裁判案由】    詐欺
【裁判全文】
臺灣高雄地方法院刑事判決              95年度易緝字第30號
公  訴  人  臺灣高雄地方法院檢察署檢察官
被      告  丙○○
上列被告因詐欺案件，經檢察官聲請簡易判決處刑（94年度偵字
第5655號）及移送併案審理（94年度偵字第3106號），經本院認
不應依簡易判決處刑，改依通常程序，判決如下：
    主  文
丙○○連續意圖為自己不法之所有，以詐術使人將本人之物交付
，累犯，處有期徒刑捌月。
    事  實
一、丙○○前因竊盜案件，經臺灣嘉義地方法院判處有期徒刑3
    月確定，於民國91年9 月25日易科罰金執行完畢，詎仍不知
    悔改，復意圖為自己不法之所有，並基於詐欺之概括犯意，
    連續於下開時、地，以下述詐騙方式，詐取乙○○等人所有
    之財物得手：
    (一)於94年1 月7 日17時30分許，至設於高雄市左營區○○○
      路20 2號「三楓車業有限公司」，向負責人乙○○佯稱欲
      租用機車1 日，致乙○○誤信為真而以1 天租金新台幣（
      下同）2 ,000 元 之代價交付車牌號碼XR3-061 號重型機
      車機車1 輛，丙○○隨即騎乘該機車離去，不再交還，而
      以此方式詐得前開機車；
    (二)復於94年1 月20日16時50分許，騎乘上開機車至高雄市楠
      梓區右昌區528 號「聯合國通訊行」外，見三星公司促銷
      人員甲○○胸前掛有三星牌P738型行動電話1 支，即向甲○○訛稱想購買該款行動電話而詢問操作功能及價錢，並
      偽稱欲借用行動電話撥打，致甲○○陷於錯誤而將其所有
      之上開行動電話1 支交付予丙○○，丙○○旋即騎乘前開
      機車逃逸，而以此方式詐得行動電話1 支。嗣因甲○○發
      覺受騙立即報警，並記下丙○○騎乘之車輛號碼提供警方
      追查，始為警循線查知上情。
    (三)又於94年2 月12日17時許，至屏東市○○路483 號「大仁
      租車行」，向巴榮賢佯稱欲租用轎車2 至3 台，留下其機
      車駕照及全民健康保險卡之影本，復偽稱經營通訊電器之
      維修及買賣服務，取出名片3 紙，詐稱名片上之人均是其
      友人可證明所言為真，並寫下該通訊行聯絡地址及電話，
      要求巴榮賢提供通訊電器物品由其代送去維修或更新，且
      約定40分鐘即可返回，致巴榮賢陷於錯誤而將有線電話機
      、傳真機及VCD 影音主機各1 台交付予丙○○，丙○○旋
      即逃逸，而以此方式詐得上開電器。嗣於同日22時許，巴
      榮賢未見丙○○返回，察覺有異，依丙○○所留名片上之
      電話查詢，對方均稱不認識丙○○，巴榮賢始悉受騙而報
      警查獲。
二、案經乙○○、甲○○分別訴由高雄市政府警察局楠梓分局報
    請臺灣高雄地方法院檢察署檢察官偵查並聲請簡易判決處刑
    暨移送併辦。
    理  由
一、本件被告丙○○所犯為死刑、無期徒刑、最輕本刑為3 年以
    上有期徒刑以外之罪，其於準備程序進行中，就被訴事實為
    有罪之陳述，經告知簡式審判程序之旨，並聽取當事人之意
    見後，本院合議庭裁定由受命法官獨任進行簡式審判程序，
    合先敘明。
二、上揭事實，業據被告丙○○於本院審理時坦承不諱，分別與
    告訴人即三楓車業有限公司負責人乙○○、三星公司促銷人
    員甲○○及大仁租車行負責人巴榮賢於警詢指訴相核；且事
    實一(一)部分有借車契約書、本票1 紙可證，事實一(三)部分亦
    有被告所提供予告訴人巴榮賢之機車駕照、全民健康保險卡
    影本、親筆書寫之聯絡資料各1 紙及名片影本3 紙附卷可考
    ，被告之自白均與事實相符，堪以採認。本件事證明確，被
    告上開詐欺取財之犯行堪予認定，應依法論科。
三、核被告事實一(一)至(三)所為，均係犯刑法第339 條第1 項之詐
    欺取財罪。其先後3 次詐欺取財犯行，時間緊接，觸犯構成
    要件相同之罪名，顯係基於概括犯意反覆為之，應論以連續
    犯，並加重其刑。至事實一(三)部分（指94年度偵字第3106號
    ），雖未經起訴，但與起訴部分有連續犯裁判上一罪關係，
    為起訴效力所及，本院應一併論究。被告前因竊盜案件，經
    法院判處有期徒刑3 月確定，於91年9 月25日易科罰金執行
    完畢，有臺灣高等法院被告前案紀錄表乙份可按，其於5 年
    內再犯本件有期徒刑以上之罪，為累犯，應依法加重其刑，
    並遞加重之。本院審酌被告年約20餘歲，正值年輕力壯之期
    ，不思以正當途徑賺取財物，已於91、92年間分別因詐欺案
    件經法院判刑確定，有上述前案紀錄表及臺灣高等法院高雄
    分院92年度上易字第795 號、臺南地方法院92年度易字第11
    34號判決各乙份附本院卷可佐，猶不知悔悟，復以相似詐騙
    手段（即佯稱借用手機、租用車輛等）詐取他人財物，惡性
    非輕；另考量被告所詐得之物為手機、機車及電器等，價值
    非微，至今未賠償告訴人所受損害，犯後坦承犯行，態度尚
    可等一切情狀，量處如主文所示之刑，以資懲儆。
據上論斷，應依刑事訴訟法第452 條、第273 條之1 第1 項、第
299 條第1 項前段，刑法第56條、第339 條第1 項、第47條，罰
金罰鍰提高標準條例第1 條前段，判決如主文。
中    華    民    國    95    年    3     月    9     日
                  刑事第六庭    法  官  楊佩蓉
以上正本證明與原本無異。
如不服本判決，應於收受送達後10日內向本院提出上訴書狀。
                                書記官  翁淑珮
中    華    民    國    95    年    3     月    9     日
附錄本案判決論罪科刑法條：
刑法第339條：
  意圖為自己或第三人不法之所有，以詐術使人將本人或第三人
  之物交付者，處5 年以下有期徒刑、拘役或科或併科1,000 元
  以下罰金。
  以前項方法得財產上不法之利益或使第三人得之者，亦同。
  前二項之未遂犯罰之。


司法院資訊處製作；財團法人民間司法改革基金會備份。
